臺灣橋頭地方法院民事裁定　　　　　　　110年度抗字第101號
抗　告　人　仲億科技有限公司

法定代理人　陳泰臨　
相　對　人　楊素華　
上列抗告人與相對人間本票裁定事件，抗告人對於中華民國110
年8 月19日本院110 年度司票字第921 號裁定提起抗告，本院裁
定如下：
    主  文
抗告駁回。
抗告程序費用新臺幣壹仟元由抗告人負擔。
    理  由
一、抗告意旨略以：如附表所示本票（下稱系爭本票）並無到期
    日之記載，相對人應先提示系爭本票，方能行使追索權，然
    原裁定記載之提示日民國110 年2 月6 日為週六，抗告人乃
    正常週休二日之公司，當日無人上班，相對人事實上不可能
    至公司所在地向抗告人提示系爭本票，系爭本票上亦無抗告
    人法定代理人之簽認，難認相對人已依票據法第124 條準用
    第95條踐行提示程序，應認其行使追索權之要件形式未備，
    於法不合，原裁定未予審究，竟就系爭本票准予強制執行，
    適用法規顯有違誤，爰依法提起抗告，請求廢棄原裁定等語
    。
二、按執票人向本票發票人行使追索權時，得聲請法院裁定後強
    制執行，票據法第123 條定有明文。本票執票人依票據法第
    123 條規定，聲請法院裁定許可對發票人強制執行，係屬非
    訟事件，此項聲請之裁定及抗告法院之裁定，僅依非訟事件
    程序，以審查強制執行許可與否，並無確定實體上法律關係
    存否之效力，如發票人就票據債務之存否有爭執時，應由發
    票人提起確認之訴，以資解決，最高法院56年台抗字第714
    號、57年台抗字第76號裁判意旨可資參照。又本票既已載明
    免除作成拒絕證書，執票人聲請裁定准予強制執行，即毋庸
    提出已為付款提示之證據。苟發票人抗辯執票人未為提示，
    依票據法第124 條準用同法第95條但書之規定，即應由其負
    舉證之責。而發票人謂本票未經執票人提示，乃關係執票人
    得否行使追索權，係屬實體問題，應由發票人另行提起訴訟
    ，以資解決，最高法院94年度台抗字第523 號、93年度台抗
    字第83號裁定參照。
三、經查，相對人主張其執有抗告人簽發系爭本票，屆期提示不
    獲付款，遂依票據法第123 條規定，聲請裁定准予強制執行
    等情，業據相對人提出上開本票為證，並有該本票影本在卷
    可稽，經本院審核相對人所持本票之形式均已具備，原裁定
    准予核發本票裁定，於法並無不合。而本票准許強制執行之
    裁定，為裁定之法院僅就本票為形式上審查，無從審酌其實
    體法律關係，抗告人雖抗辯相對人並未提示系爭本票，然發
    票人謂本票未經執票人提示，係屬實體問題，依前揭說明，
    應由抗告人另行提起訴訟以資解決，本件非訟程序不得加以
    審究，仍應為許可強制執行之裁定。從而，抗告人提起本件
    抗告，並無理由，應予駁回。
四、據上論結，本件抗告為無理由，依非訟事件法第46條、第21
    條第2 項、第24條第1 項，民事訴訟法第495 條之1 第1 項
    、第449 條第1 項、第95條、第78條，裁定如主文。
中    華    民    國    110   年    11    月    17    日
                  民事第二庭    審判長法  官  謝文嵐
                                      法  官  蕭承信
                                      法  官  周佳佩
以上正本係照原本作成。
本裁定不得再抗告。
中    華    民    國   110    年    11    月    17    日
                                      書記官  許婉真
┌─────────────────────────────┐
│附表：                                                    │
├─┬───────┬──────┬───────┬────┤
│編│ 發   票   日 │ 票面金額   │ 提   示   日 │票據號碼│
│  │ （民    國） │ (新臺幣)   │ 即利息起算日 │        │
│號│              │            │（民    國）  │        │
├─┼───────┼──────┼───────┼────┤
│ 1│110年2月5日   │300,000元   │110年2月6日   │406751  │
├─┼───────┼──────┼───────┼────┤
│ 2│110年2月5日   │300,000元   │110年2月6日   │406752  │
└─┴───────┴──────┴───────┴────┘